---
title: "Untitled"
author: "Nicolas Mollier"
date: "6/15/2020"
output: 
  bookdown::pdf_document2:
    toc: true
    toc_depth: 3
    number_sections: true
    fig_caption: true
    

---

```{r setup, include=FALSE}
knitr::opts_chunk$set(echo = FALSE, fig.width = 5, fig.height = 3, fig.align = "center")
library(tidyverse)
library(kableExtra)
library(lubridate)
library(jtools)
library(modelr)

BarPlot <- function(df, group, AV){
  group <- df[group] %>% as_vector()
  AV <- df[AV] %>% as_vector()
  df <- df %>% mutate(group = group, AV = AV)
  df %>% 
    group_by(group) %>% 
    summarize(AV = mean(AV)) %>% 
    ggplot(aes(group, AV)) +
    geom_bar(stat = "identity", width = 0.3)
}

Anova_Table <- function(aov, caption = "", position = "center"){
  aov %>% 
  anova() %>% 
  knitr::kable(caption = caption) %>% 
  kableExtra::kable_styling(position = position)
}
```







# Load Data 

```{r, include = FALSE}
df <- read_csv("carInsurance_train.csv", 
               col_types = cols(Id = col_factor(),
                                Job = col_factor(),
                                Marital = col_factor(),
                                Education = col_factor(),
                                Default = col_factor(),
                                HHInsurance = col_factor(),
                                CarLoan = col_factor(),
                                Communication = col_factor(),
                                Outcome = col_factor()))
df <- df %>% 
  mutate(CallDuration = CallEnd - CallStart,
         CallHour = factor(hour(CallStart)))
df <- df %>% 
  mutate(LastContactMonth = str_to_title(LastContactMonth)) %>% 
  mutate(LastContactMonth = factor(LastContactMonth, levels = month.abb))


df_test <- read_csv("/home/nicolas/Documents/Data Science/R/Blogs/Blog_Linear_Regression/carInsurance_test.csv",
                    col_types = cols(Id = col_factor(),
                                Job = col_factor(),
                                Marital = col_factor(),
                                Education = col_factor(),
                                Default = col_factor(),
                                HHInsurance = col_factor(),
                                CarLoan = col_factor(),
                                Communication = col_factor(),
                                Outcome = col_factor()))
df_test <- df_test %>% 
  mutate(CallDuration = CallEnd - CallStart,
         CallHour = factor(hour(CallStart)))
df_test <- df_test %>% 
  mutate(LastContactMonth = str_to_title(LastContactMonth)) %>% 
  mutate(LastContactMonth = factor(LastContactMonth, levels = month.abb))
```

# Inspect the Data 

```{r, include = FALSE}
str(df)
summary(df)
```

# Exploration 

## UV: CarInsurance 

```{r, fig.cap="Proportions"}
df %>% 
  count(CarInsurance) %>% 
  mutate(Proportion = n/sum(n)) %>% 
  ggplot(aes(as.factor(CarInsurance), Proportion)) +
  geom_bar(width = 0.3, stat = "identity")
```

## AV

### Age

```{r}
df %>% 
  select(Age) %>% 
  ggplot(aes(Age)) +
  geom_bar()
```

- Wie man in Figure \@ref(fig:Age) sehen kann, ist die Erfolgsrate insbesondere bei sehr jungen und sehr alten Personen hoch. 
- Die Verteilung der Erfolgsrate unter den Altersstufen, lässt es sinnvoll erscheinen, Age als quadratischen Term zu benutzen.

```{r Age, fig.cap="Age"}
df %>% 
  group_by(Age) %>% 
  summarize(CarInsurance = mean(CarInsurance),
            n = n()) %>% 
  filter(n > 10) %>% 
  ggplot(aes(Age, CarInsurance)) +
  geom_bar(stat = "identity")
```

```{r}
df %>% 
  ggplot(aes(as_factor(CarInsurance), Age)) +
  geom_boxplot()
```


### Job

```{r}
df %>% 
  group_by(Job) %>% 
  summarize(CarInsurance = mean(CarInsurance)) %>% 
  ggplot(aes(Job, CarInsurance)) +
  geom_bar(stat = "identity") +
  coord_flip()
``` 

```{r}
aov_Job <- aov(CarInsurance ~ Job, data = df)
aov_Job %>% 
  anova() %>% 
  knitr::kable(caption = "ANOVA Job") %>% 
  kableExtra::kable_styling(position = "center")
```

### Marital

- Singles und Geschiedene kaufen häufiger Autoversicherung als Verheiratete.
```{r}
df %>% 
  group_by(Marital) %>% 
  summarize(CarInsurance = mean(CarInsurance)) %>% 
  ggplot(aes(Marital, CarInsurance)) +
  geom_bar(stat = "identity", width = 0.3)
```

```{r}
aov_Marital <- aov(CarInsurance ~ Marital, data = df)
aov_Marital %>% 
  anova() %>% 
  knitr::kable(caption = "ANOVA Marital") %>% 
  kableExtra::kable_styling(position = "center")
```


### Education

```{r}
df %>% 
  ggplot(aes(Education)) +
  geom_bar()
```


```{r, warnings = FALSE}
BarPlot(df, group = "Education", AV = "CarInsurance")

df %>% 
  count(Education) %>% 
  knitr::kable(caption = "Number of Customers per Group") %>% 
  kableExtra::kable_styling(position = "center")
```

```{r}
aov_Education <- aov(CarInsurance ~ Education, data = df)

Anova_Table(aov_Marital, caption = "ANOVA Education")
```


### Default

- Die Erfolgsrate ist deutlich höher, wenn der Kunde keinen Kredit in Default hat

```{r}
df %>% 
  group_by(Default) %>% 
  summarize(CarInsurance = mean(CarInsurance)) %>% 
  knitr::kable(caption = "Success Rate among People with and without Default") %>% 
  kableExtra::kable_styling(position = "center")
```


### Balance

```{r}
df %>% 
  ggplot(aes(Balance)) +
  geom_histogram(bins = 60)
```

```{r}
log_Reg_Balance <- glm(CarInsurance ~ Balance, data = df, family = "binomial")
summ(log_Reg_Balance) 

```

```{r}
df %>% 
  ggplot(aes(as_factor(CarInsurance), Balance)) +
  geom_boxplot()
```


### HHInsurance

```{r}
df %>% 
  ggplot(aes(HHInsurance)) +
  geom_bar(width = 0.3)

```

- Personen mit Haushaltsversicherung kaufen weniger Autoversicherung

```{r}
BarPlot(df, group = "HHInsurance", AV = "CarInsurance")
```


### Car Loan

- Personen ohne Autokredit kaufen Autoversicherung häufiger

```{r}
df %>% 
  ggplot(aes(CarLoan)) +
  geom_bar(width = 0.3)

BarPlot(df, "CarLoan", "CarInsurance")
```


### Communication

- Was ist in NA enthalten? (Email?, Brief?)
- großer Unterschied zwischen NAs und Nicht-NAs
- keine Unterschiede zwischen Mobitelefon und Festnetz

```{r}
df %>% 
  ggplot(aes(Communication)) +
  geom_bar()
```

```{r}
BarPlot(df, "Communication", "CarInsurance")
```

```{r}
df_Communication <- df %>% 
  filter(Communication %in% c("telephone", "cellular"))
aov_Communication <- aov(CarInsurance ~ Communication, data = df_Communication)
Anova_Table(aov_Communication, caption = "ANOVA Communication ohne NA")
```


### Last Contact Day

```{r}
df %>% 
  ggplot(aes(LastContactDay)) +
  geom_bar()
```

```{r}
BarPlot(df, "LastContactDay", "CarInsurance")
```


### Last Contact Month

```{r}
df %>% 
  ggplot(aes(LastContactMonth)) +
  geom_bar()
```

```{r}
BarPlot(df, "LastContactMonth", "CarInsurance")
```
 
- Erfolgsrate ist negativ mit der Anzahl der Verkaufsversuche (insgesamt) korreliert
  + Die höchsten Erfolgsraten entstanden in Monaten, in denen kaum Verkaufsversuche durchgeführt wurden

```{r}
df_Last_Contact_Month <- df %>% 
  group_by(LastContactMonth) %>% 
  summarise(n = n(), Succesrate = mean(CarInsurance)) %>% 
  gather(key = "key", value = "value", - LastContactMonth) 

df_Last_Contact_Month %>% 
  ggplot(aes(x = LastContactMonth, y = value)) +
  geom_bar(stat = "identity") +
  facet_wrap(~key, scales = "free") +
  coord_flip()
```


### NoOfContacts

- Es gibt kaum Kontaktversuche größer als 10
  + Dehalb werden die Kunden bei der Betrachtung des Zusammenhangs von Erfolgsrate und Anzahl der Kontaktversuche nicht berücksichtigt, die öfters als 10-mal kontaktiert wurden
- Je öfter ein Kunde kontaktiert wurde, desto seltener hat er gekauft

```{r}
df %>% 
  ggplot(aes(NoOfContacts)) +
  geom_bar(aes(fill = NoOfContacts > 10)) +
  scale_fill_manual("", values = c("lightblue", "red")) +
  theme(legend.position = "none")
```

```{r}
df_NoOfContacts <- df %>% 
  filter(NoOfContacts <= 10) %>% 
  mutate(NoOfContacts = factor(NoOfContacts))
BarPlot(df_NoOfContacts, "NoOfContacts", "CarInsurance") 
```

```{r}
aov_NoOfContacts <- aov(CarInsurance ~ NoOfContacts, data = df_NoOfContacts)
Anova_Table(aov_NoOfContacts, caption = "ANOVA NoOfContacts")
```

```{r}
df %>% 
  ggplot(aes(as_factor(CarInsurance), NoOfContacts)) +
  geom_boxplot()
```


### DaysPassed

- Verteilung der DaysPassed ist extrem schief
  + In fast allen Fällen liegt der letzte Kontaktversuch 0 Tage zurück
- Diese Variable bei der Modellierung eher nicht berücksichtigen

```{r}
df %>% 
  ggplot(aes(DaysPassed)) +
  geom_histogram()
```

```{r}
df %>% 
  ggplot(aes(as_factor(CarInsurance), DaysPassed)) +
  geom_boxplot()
```

### PrevAttempts

- Verteilung der PRevAttempts extrem schief
  + In fast allen Fällen haben vor der aktuellen Kampagne keine Kontaktversuche bei dem jeweiligen Kunden stattgefunden

```{r}
df %>% 
  ggplot(aes(PrevAttempts)) +
  geom_bar()
```

```{r}
Anteil_Prev_Attempts_kleiner_10 <- df %>% 
  count(PrevAttempts) %>% 
  mutate(CumSum = cumsum(n), Anteil = CumSum / nrow(df)) %>% 
  filter(PrevAttempts == 10) %>% 
  select(Anteil) %>% 
  as_vector() %>% 
  scales::percent() 
```

- Für die Fälle, in denen nicht mehr als 10 bisherige Versuche durchgeführt wurden, scheint ein positiver Zusammenhang zu bestehen
  + Diese Fälle (PrevAttempts <= 10) machen `r Anteil_Prev_Attempts_kleiner_10` der Beobachtungen dieses Trainingsdatensatzes aus

```{r}
BarPlot(df, "PrevAttempts", "CarInsurance")
```

```{r}
df %>% 
  ggplot(aes(as_factor(CarInsurance), PrevAttempts)) +
  geom_boxplot()
```

 
### Outcome

- Outcome hat extrem viele NAs 
- Was ist in NA enthalten?
- Umgang mit NAs?

```{r}
df %>% 
  ggplot(aes(Outcome)) +
  geom_bar()

table(df$Outcome, useNA = "always") %>%
  prop.table() %>% 
  knitr::kable() %>% 
  kable_styling(position = "center")
```


### CallHour

- Es gibt keine signifikanten Unterschiede zwischen den Anrufzeiten in der Erfolgsrate 

```{r}
df %>% 
  ggplot(aes(CallHour)) +
  geom_bar()
```

```{r}
BarPlot(df, "CallHour", "CarInsurance")
```

```{r}
aov_CallHour <- aov(CarInsurance ~ CallHour, data = df)
Anova_Table(aov_CallHour, caption = "ANOVA CallHour")
```


### CallDuration

```{r}
df %>% 
  ggplot(aes(CallDuration)) +
  geom_histogram()
```

```{r}
df %>% 
  ggplot(aes(as_factor(CarInsurance), CallDuration)) +
  geom_boxplot()
```


```{r}
log_Reg_CallDuration <- glm(CarInsurance ~ CallDuration, data = df, family = "binomial")
summ(log_Reg_CallDuration)
```


# Modellierung

## Stepwise Selection based on AIC
```{r}
df_without_ID <- df %>% select(-Id)

full_model <- glm(CarInsurance ~ ., data = na.omit(df_without_ID), family = "binomial")
summ(full_model)

step_model <- step(full_model)
step_model$call
step_model %>% 
  summ()
```

## Modellierung basierend auf Exploration

```{r}
log_reg_m1 <- glm(CarInsurance ~ Age + Age^2 + Job + Marital + Education + Default + Balance + HHInsurance + CarLoan + LastContactMonth + NoOfContacts + PrevAttempts + CallDuration, data = df, family = "binomial")
summ(log_reg_m1)
```

```{r}
log_reg_m2 <- glm(CarInsurance ~ Education + HHInsurance + CarLoan + NoOfContacts + PrevAttempts + CallDuration + Marital + CallDuration, 
                 family = "binomial",
                 data = df)
summ(log_reg_m2)

df %>% 
  na.omit() %>% 
  gather_predictions(step_model, log_reg_m1, log_reg_m2, type = "response") %>% 
  select(CarInsurance, model, pred) %>% 
  mutate(pred_binary = ifelse(pred > 0.5, 1, 0)) %>% 
  mutate(correct = CarInsurance == pred_binary) %>% 
  group_by(model) %>% 
  summarize(accuracy = mean(correct))

coefplot::coefplot(log_reg_m2)
```


Validierung

```{r}
df_test %>% 
  gather_predictions(step_model, log_reg_m1, log_reg_m2, type = "response") %>% 
  mutate(pred_binary = ifelse(pred > 0.5, 1, 0)) %>% 
  filter(model %in% c("log_reg_m1" ,"log_reg_m2")) %>% 
  group_by(model) %>% 
  summarize(Erfolgsrate_Prognose = mean(pred_binary, na.rm = T)) %>% 
  knitr::kable()
```


